臺灣高等法院高雄分院刑事判決　　　　　　　　　九十一年度交上易字第一二四號
　　上　訴　人　臺灣屏東地方法院檢察署檢察官
　　被　　　告　乙○○
右上訴人因被告甲共危險案件，不服台灣屏東地方法院九十一年度交易字第二十一號
中華民國九十一年二月十九日第一審判決（起訴案號：台灣屏東地方法院檢察署九十
年度偵字第七七八０號），提起上訴，本院判決如左：
    主  文
原判決撤銷。
乙○○服用酒類，不能安全駕駛動力交通工具而駕駛，處拘役肆拾日，如易科罰金，
以參佰元折算壹日。
    事  實
一、乙○○於九十年十一月十日上午四時許，與友人飲酒，嗣飲酒後其吐氣所含酒精
    濃度約達每甲升０．五八毫克，已不能安全駕駛動力交通工具，詎湯宏佃仍率以
    駕駛ＰＭＱ─八六一號機車，而於同日上午六時許，在屏東市○○街二二七號前
    ，欲閃避自路旁竄出之小狗，但因飲酒未能安全駕駛機車，致撞及停放路旁李雨
    璁所有之ＷＲＩ─九一六號機車，乙○○因而倒地受傷，同日上午六時四十分許
    ，經送至寶建醫院急診治療，隨後經醫院抽血，並於同日上午七時四十分檢驗結
    果，乙○○血液中酒精濃度之檢驗值為九六．八四mg／dl，因而為警查獲。
二、案經屏東縣警察局屏東分局移送台灣屏東地方法院檢察署檢察偵查起訴。
    理  由
一、訊據被告乙○○矢口否認有右揭犯行，辯稱其於右揭時地雖酒後駕車，但仍意識
    清楚，係為閃避自路旁竄出之小狗，始撞及停放路旁機車等語。經查：
    (一)被告於九十年十一月十日上午四時許，與友人飲酒，嗣飲酒後仍駕駛機車，同
      日上午六時許，在屏東市○○街二二七號前，因欲閃避自路旁竄出之小狗，而
      撞及停放路旁機車，被告因而倒地受傷等情，已經被告供承在卷，且被害人李
      雨璁在警訊亦證述其所有停放路旁機車遭被告騎機車撞上等語明確，並有道路
      交通事故調查報告表及現場照片附卷可稽，自堪以認定。
    (二)被告於九十年十一月十日上午六時許肇事後，於同日上午六時四十分許，經送
      至寶建醫院急診受治療，並於同日上午七時四十分收到血液檢體，同日上午九
      時五十分檢驗報告被告之血液中酒精濃度之檢驗值為九六．八四mg／dl等事實
      ，有寶建醫院急診護理評估單及報告單各一紙卷可稽（見本院卷），足見被告
      抽血之時間未逾一小時。又依據學術研究報告，酒精代謝率平均每小時血中濃
      度下降十九mg／dl，再酒精在血液與呼氣中之濃度換算方式為：呼氣中酒精濃
      度×二００＝血液中酒精濃度，此均有寶建醫院函附酒精在血液與呼氣中之濃
      度關係說明甚詳（見本院卷），是依上開說明，被告肇事時血液中酒精濃度之
      檢驗值至多為一一五．八四mg／dl（九六．八四＋十九＝一一五．八四），換
      算成吐氣所含酒精濃度約為每甲升０．五八毫克（一一五．八四÷二００＝０
      ．五八）。
    (三)每人飲酒後對移動景物的追蹤能力、經強光照射後恢復視力及監視四周的注意
      力將受影響，且飲酒後吐氣所含酒精濃度每甲升０．五五以上者，其肇事率為
      正常人之十倍，已達不能安全駕駛之標準，況被告酒後駕駛機車，因閃避自路
      旁竄出之小狗，致撞及停放路旁機車，亦足佐被告已不能安全駕駛。被告所辯
      仍意識清楚等語，不足採取。
    綜上所述，被告服用酒類，不能安全駕駛動力交通工具而駕駛，事證明確，犯行
    堪以認定。
二、核被告所為，係犯刑法第一百八十五條之三之甲共危險罪。原審不察，遽予無罪
    之諭知，自有未洽，檢察官上訴意旨，指摘原判決不當，非無理由，自應予撤銷
    改判。爰審酌被告無視政府大力倡導，仍率以酒後駕車，造成甲眾身體、生命、
    財產危險，實有未當，惟念其前未曾犯罪，有台灣高等法院被告全國前案紀錄表
    在卷足憑，且未造成重大損害等一切情狀，量處如主文所示之刑，並諭知易科罰
    金之折算標準。
據上論結，應依刑事訴訟法第三百六十九條第一項前段、第三百六十四條、第二百九
十九條第一項前段、刑法第一百八十五條之三、第四十一條第一項、罰金罰鍰提高標
準條例第二條，判決如主文。
本案經檢察官彭南雄到庭執行職務。
中      華      民      國    九十一    年      六      月    二十八    日
                              臺灣高等法院高雄分院刑事第二庭
                                  審判長法官  曾永宗
                                        法官  邱永貴
                                        法官  郭玫利
右正本證明與原本無異。
不得上訴。
                                  法院書記官  高惠珠
中    華    民    國      九十一      年      七      月    一    日
附錄本判決論罪科刑法條
刑法第一百八十五條之三：
服用毒品、麻醉藥品、酒類或其他相類之物，不能安全駕駛動力交通工具而駕駛者，
處一年以下有期徒刑、拘役或三萬元以下罰金。
